# 请教陈版主，关于处置子公司合并报表的处理

提问人：roinlee 时间：2013-04-23 11:19:40
集团处置全资子公司，处置时为6.30日，但是订立合同为 11 月，合同约定7.1-12.31日期间的利润归原公司所有。在进行长投处置时，对价的计算是按照6.30日时点确定的，因此下半年的利润未包含在合并长投处置中，包含的话价格会更高。公司的做法是7.1-12.31的利润按照分股利确认投资收益，再将损益表合并。而审计是将全年的损益表合并，但是未确认这笔7.1-12.31之间的股利。因此做出来的结果是审计的比我们少了下半年的子公司。但是子公司确实要分钱的。不知道这里的处理该听谁的？还是都不正确

回答人：chenyiwei
如果处置日为 6 月 30 日（我理解此处的真实意思是指定价基准日），订立合同为 11 月，合同约定7.1-12.31日期间的利润归原公司所有，则在这种情况下，由于原股东继续享有标的公司的盈亏直到年末，因此不排除原股东应继续合并该子公司的利润表和现金流量表直到年末止的可能性（年末资产负债表不再纳入合并报表范围）。建议关注相关协议对标的公司下半年利润如何由原股东享有的问题是如何约定的，再考虑在期末合并报表层面确认应收股利有无充分依据。另外，由于下半年度该子公司的利润表仍应纳入合并范围，因此不应再重复确认投资收益（股利收益）。